【裁判字號】    98,聲,573
【裁判日期】    980407
【裁判案由】    聲明異議
【裁判全文】
臺灣高等法院臺中分院刑事裁定           98年度聲字第573號
聲明異議人
即  受刑人  甲○○
                    （現於臺中監獄執行中）
上列聲明異議人因違反毒品危害防制條例等案件，對臺灣臺中地
方法院檢察署檢察官之執行指揮書（97年度執減更鑑字第2780號
），聲明異議，本院裁定如下：
    主  文
聲明異議駁回。
    理  由
一、聲明異議意旨略以：聲明異議人即受刑人甲○○（下稱聲明
    異議人）於民國（下同）94年6月10日因違反毒品危害防制
    條例等罪，為警查獲，其中吸食第一、二級毒品部分，先行
    裁判有期徒刑1年4月確定，聲明異議人入監服刑，因合於規
    定，縮減部分刑期34日。嗣於97年7月6日因毒品危害防制條
    例案之餘罪裁判確定，判處有期徒刑14年9月，上開各罪經
    減刑後應執行有期徒刑15年。綜前而論，聲明異議人上開裁
    判確定前所犯數罪併合處罰固無疑義，惟聲明異議人所犯數
    罪中，既有一罪裁判確定先予執行，後之餘罪裁判確定再行
    合併時，不論前罪中實質執行部份或依法縮刑部分，均視為
    已執行部分，自當依法併入計算，始符法制。然本件檢察官
    竟將實質執行與依法縮刑部分，籠統自總刑期中扣除，縱對
    於聲明異議人之期滿日權益無損，但對聲明異議人行刑累進
    處遇之關係影響甚鉅。因若檢察官依法將縮刑期日算入刑期
    總數計算之，而非自期滿日扣除，則聲明異議人之責任分數
    ，將由有期徒刑15年以上，18年未滿，降為有期徒刑12年以
    上，15年未滿，按每級差數36分，從4級累至1級則差144分
    ，若每月8分計算，竟相差近年，影響聲明異議人假釋之權
    益。本件檢察官執行指揮，未依刑事訴訟法第2條規定，就
    聲明異議人有利及不利之情形，一律注意，顯屬失當，爰依
    法提起本件聲明異議云云。
二、經查：本件聲明異議人因違反毒品危害防制條例等罪，經本
    院94年度上訴字第1874號分別判處有期徒刑1年、6月，定其
    應執行之刑為有期徒刑1年4月確定在案，並自95年3月28日
    起算刑期，後因累進縮刑34日，而於96年6月23日縮刑期滿
    ，於96年6月24日執行完畢出監。嗣聲明異議人另因違反毒
    品危害防制條例等案件，分別經本院97年度上更(一)字第124
    號判決及臺中地方法院94年度訴字第3169號判決判處有期徒
    刑14年、有期徒刑9月併科罰金新臺幣（下同）8萬元確定在
    案，並經本院97年度聲減字第407號裁定，諭知減刑並定其
    應執行之刑為有期徒刑15年，併科罰金4萬元。此有本院97
    年聲減字第407號、臺灣臺中地方法院檢察署97年度執減更
    字第2780號卷內所附之各該判決書、執行指揮書、臺灣高等
    法院被告前案紀錄表等可憑。又依卷附檢察官執行指揮書記
    載聲明異議人甲○○「1、毒品防制條例有期徒刑6月；2、
    毒品防制條例有期徒刑3月；3、槍砲彈刀條例有期徒刑4月
    15日；4、毒品防制條例有期徒刑14年；應執行有期徒刑15
    年；95年執字第2271號有期徒刑1年4月已執行完畢，應予扣
    除，本件尚應執行13年8月」，其累進處遇縮刑34日已計算
    於該已執行完畢之1年4月內，核其計算並無違誤。至於聲明
    異議人主張檢察官在本件執行時應自定執行之15年有期徒刑
    中先扣除縮刑之34日，使其得以較少之級分獲得假釋之機會
    云云。按經縮短應執行之刑期者，其累進處遇及假釋，應依
    其縮短後之刑期計算，行刑累進處遇條例第28條之1第3項固
    有明文，惟聲明異議人之累進處遇計算基準如何？乃監獄之
    權能，此觀監獄行刑法第20條、行刑累進處遇條例第1、2條
    規定甚明，本件聲明異議人所餘刑期應以何者為計算基準，
    可否累進處遇，均非檢察官職權，乃聲明異議人以檢察官執
    行之指揮為不當，聲明異議，容有誤解，應認無理由，予以
    駁回。
三、據上論斷，應依刑事訴訟法第486條，裁定如主文。
中    華    民    國    98    年     4    月    7     日
            刑事第十一庭  審判長法  官  陳  朱  貴
                                法  官  胡  文  傑
                                法  官  何  志  通
以上正本證明與原本無異。
如不服本裁定，應於裁定送達後五日內向本院提出抗告書狀 (須
附繕本)。
                                書記官  高  麗  淇
中    華    民    國    98    年    4     月    8     日


司法院資訊處製作；財團法人民間司法改革基金會備份。
